【裁判字號】    98,聲再,122
【裁判日期】    980420
【裁判案由】    侵占等
【裁判全文】
臺灣高等法院刑事裁定                 98年度聲再字第122號
再審聲請人
即受判決人  甲○○
上列聲請人因侵占等案件，對於本院98年度上易字第111號中華
民國98年3月18日確定判決（臺灣臺北地方法院97年度易字第201
6號；起訴案號：臺灣臺北地方法院檢察署96年度偵緝字第2348
號），聲請再審，本院裁定如下：
    主  文
再審之聲請駁回。
    理  由
一、聲請意旨如附件聲請狀影本所示。
二、按刑事訴訟法第421條規定，不得上訴於第三審法院之案件
    ，除前條規定外，其經第二審確定之有罪判決，如就足生影
    響於判決之重要證據漏未審酌者，亦得為受判決人之利益，
    聲請再審。所謂漏未審酌乃指第二審判決前已發現而提出之
    證據，未予審酌而言，苟被捨棄之證據，已於理由內敘明其
    捨棄之理由者，即非漏未審酌。又所謂重要證據，必須該證
    據已足認定受判決人應受無罪、或免訴、或輕於原審所認定
    之罪名方可，如不足以推翻原審所認定罪刑之證據，即非足
    生影響於原判決之重要證據。
三、經查：本院原確定判決，已就本件再審聲請人即受判決人所
    犯罪之理由敘述甚詳，本院前揭原確定判決依調查證據所得
    ，而認定聲請人確有如原確定判決所述：收受闕裕惠所開
    立如原確定判決附表二編號1至4之本票4紙，未交回林順昌
    ；收受孫玉蓮所開立如原確定判決附表二編號5之本票1紙
    ，亦未交回林家慶。再審聲請人連續將上開業務上所持有之
    5紙本票，以變易持有為所有之意思而予以侵占入己，有連
    續業務侵占之犯行，而判決「甲○○連續犯業務侵占罪，處
    有期徒刑壹年，減為有期徒刑陸月，如易科罰金，以銀元參
    佰元即新台幣玖佰元折算壹日。」；原確定判決關於證據之
    斟酌取捨，並無違背一般經驗法則及論理法則之情事，聲請
    人於判決確定前之答辯，為原判決所摒棄不採，原審已詳為
    說明理由。聲請人所提出之各節，不足以推翻原確定判決所
    憑以定罪之證據，亦即非屬足生影響於原判決之重要證據。
    故原確定判決縱使未於理由內詳加指駁，其主張之證據亦不
    足認定受判決人應受無罪、或免訴、或輕於原審所認定之罪
    名，依首揭之說明，自非屬重要證據漏未審酌。
四、綜上所述，聲請人所舉各項理由，或屬法律見解之爭執或與
    聲請人犯罪之成立無涉，均非屬刑事訴訟法第421條所謂重
    要證據漏未審酌之再審事由，其再審之聲請，核無理由，應
    予駁回。
據上論結，應依事訴訟法第434條第1項裁定如主文。
中    華    民    國    98    年    4     月    20    日
                  刑事第一庭    審判長法  官  葉騰瑞
                                      法  官  莊明彰
                                      法  官  王炳梁
以上正本證明與原本無異。
不得抗告。
                                      書記官  陳佳伶
中    華    民    國    98    年    4     月    21    日


司法院資訊處製作；財團法人民間司法改革基金會備份。
